【裁判字號】    91,易,3938
【裁判日期】    920207
【裁判案由】    竊盜
【裁判全文】
臺灣高雄地方法院刑事判決                        九十一年度易字第三九三八號
    公  訴  人  臺灣高雄地方法院檢察署檢察官
    被      告  丁○○  男三十.
    被      告  甲○○  男二十.
右列被告等因竊盜案件，經檢察官提起公訴（九十一年度偵字第二二五二一、二三一
六四號），及移送併案審理（九十一年度偵字第二三八七六、二五三七三、二六一九
一、二七三七六、二七六一三號），本院判決如左：
    主  文
丁○○共同連續竊盜，處有期徒刑壹年。鑰匙壹支，沒收。
甲○○連續攜帶兇器竊盜，處有期徒刑壹年陸月。螺絲起子壹支，沒收。
    事  實
一、丁○○基於意圖為自己不法之所有之概括犯意，先於（一）民國九十一年十月三
    日下午五時五十分許，在高雄縣大寮鄉○○村○○路八八巷二０八號前，持其自
    備之鑰匙一支，竊取庚○○所有置放於該處之車牌號碼ＹＮ－九七六七號自用小
    貨車一輛（價值約新臺幣（下同）十五萬元），得手後供己使用。（二）九十一
    年十月八日下午一時許，在高雄縣大寮鄉○○路三六七之二號，徒手竊取乙○○
    所有置放於上址前空地之工程用三角架二十九只（價值約一萬四千五百元），得
    手後離去。（三）九十一年十月八日下午一時十分許，在高雄縣鳳山市○○街二
    ０八號前，以徒手搬運之方式，竊取停放於上址之車牌號碼ＳＺ－四二一一號自
    用小貨車上壬○○所有之抽水馬達、捲揚升吊機、鋁梯各一件（價值約五千元）
    ，得手後將之搬運至先前所竊得之車牌號碼ＹＮ－九七六七號之自用小貨車上正
    欲離去時，為警當場查獲，並扣得上揭鑰匙一支。（四）九十一年十一月二十八
    日上午十一時三十分許，由丁○○駕駛寶澤生活館有限公司所失竊之車牌號碼Ｄ
    三－三五六五號之自用小貨車搭載有犯意聯絡之甲○○（贓物部分宜由檢察官另
    為偵查為適當之處置），行經高雄縣鳳山市○○路與國富路口時，由甲○○下車
    以徒手搬運之方式，竊取停放於上址之車牌號碼ＶＭ－四０四七號之自用小貨車
    上己○○所有之鋁製材料（價值約二千元），丁○○則在車上等候接應，得手後
    適為己○○與友人陳宗瑞發現後追趕，而一同逮獲甲○○，丁○○則駕車逃逸。
二、甲○○與癸○○（迨緝獲後另行審結）共同基於意圖為自己不法之所有之犯意聯
    絡及行為分擔，甲○○承前開同一之概括犯意，於九十一年九月二十五日下午三
    時三十分許，趁子○○之住處整修側門未鎖之際，啟門侵入高雄縣鳳山市○○街
    一七六巷七號三樓子○○之住處（侵入住宅部分未據告訴），竊取子○○所有置
    於屋內之配線用電線四捲（重二十一公斤），得手後逃離現場，將之販售予不知
    情之陳嘉豐，嗣因甲○○與癸○○於行竊後適為子○○發覺識出甲○○而報警處
    理，經警循線查獲。
三、甲○○承前開同一之概括犯意，於（一）九十一年十月二十八日上午九時許，在
    高雄縣鳳山市○○路○段一號東興鐵工廠，徒手竊取李東興所有置放於上址前空
    地之耐磨鋼板一塊（價值約二千元），得手後正欲離去時，為該工廠之會計丙○○發現而報警當場查獲。（二）九十一年十一月十五日下午二時三十分許，在高
    雄縣大寮鄉○○村○○○○路九號後方，徒手竊取辛○○所有置放在上址之白鐵
    製桌面一塊（價值約三千元），得手後正欲離去時，為辛○○發現而報警當場查
    獲。（三）九十一年十二月二十九日下午一時三十分許，在高雄縣鳥松鄉○○路
    二十之一號前，持其所有供犯罪所用且客觀上可供兇器使用之螺絲起子一支，拆
    卸竊取戊○○所有之檳榔攤上之鋁門窗框，得手後正欲離去時，為警當場查獲，
    並扣得上揭螺絲起子一支。
四、案經高雄縣政府警察局、高雄縣政府警察局鳳山分局、仁武分局移送及報請臺灣
    高雄地方法院檢察署檢察官偵查起訴。
    理  由
一、右揭犯罪事實，業據被告丁○○、甲○○於本院審理中坦承不諱，核與被害人庚○○、乙○○、壬○○、子○○、己○○、辛○○、戊○○及證人陳宗瑞、李雅
    分別於警訊中及本院審理中指述及證述情節相符，且有被告丁○○所有供犯罪所
    用之鑰匙一支；被告甲○○所有供犯罪所用之之螺絲起子一支、車牌失竊資料個
    別查詢報表－查詢車輛認可資料一紙、領結六紙、相片十三張扣案及附卷可資佐
    證。被告二人自白與事實相符。本件事證明確，被告二人犯行堪以認定。
二、按螺絲起子，依社會一般觀念足認為有使人生命身體安全構成危險之器具，被告
    甲○○在竊盜現場持以行竊，為保護他人身體免受攻擊之危險，應以攜帶兇器竊
    盜論處（參照最高法院七十四年三月十九日刑庭總會決議、司法院七十五、十一
    、二十五、（七五）廳刑一字第九九五號函）。核被告丁○○所為，係犯刑法第
    三百二十條第一項之普通竊盜罪。核被告甲○○所為，係犯刑法第三百二十條第
    一項之普通竊盜罪、刑法第三百二十一條第一項第三款之加重竊盜罪。被告丁○○與被告甲○○就犯罪事實一（四）之普通竊盜之犯行；被告甲○○與癸○○就
    犯罪事實二之普通竊盜之犯行，有犯意之聯絡，行為之分擔，為共同正犯。被告
    丁○○、甲○○先後多次犯行，時間緊接，所犯罪名相同，顯係出於概括之犯意
    為之，為連續犯，爰依刑法第五十六條之規定，被告丁○○、甲○○分別以普通
    竊盜、加重竊盜一罪論，並加重其刑。又公訴人起訴事實雖未敘及被告丁○○、
    甲○○上開犯罪事實一（四）、被告甲○○上開犯罪事實三之犯行，然該部分事
    實與公訴人起訴之犯罪事實既具有連續犯之裁判上一罪關係，應為起訴效力所及
    ，本院自應併予審究。茲審酌被告二人之素行、犯罪動機、犯罪之手段、犯罪所
    生之損害，及犯後坦承犯行等一切情狀，爰分別量處如主文所示之刑。扣案之鑰
    匙一支，為被告丁○○所有供犯罪所用之物；螺絲起子一支，為被告甲○○所有
    供犯罪所用之物，分別業據被告丁○○、甲○○二人供明在卷，均應依刑法第三
    十八條第一項第二款宣告沒收。
三、公訴意旨另略以：甲○○復基於同一概括犯意，與丁○○共同基於意圖為自己不
    法所有之犯意聯絡，於九十一年十月三日下午五時五十分許至翌（四）日上午五
    時間某時，在高雄縣大寮鄉○○村○○路八十八巷二０八號前，以丁○○之鑰匙
    共同竊取庚○○所有車號ＹＮ∣九七六七號自用小貨車（價值約十五萬元），得
    手後，二人復駕駛前開自用小貨車，於九十一年十月八日下午一時許，在高雄縣
    大寮鄉○○路三六七之二號旁，竊取乙○○所有工程用三角架二十九只（價值約
    一萬四千五百元），又於同日下午一時三十分許，在高雄縣鳳山市○○街二０八
    號竊取壬○○所有抽水馬達、捲揚升吊機、鋁梯各一件（價值共五千元），嗣壬○○發現車上擺放其所有之工具一批，經報警而當場查獲，並扣得鑰匙一支。甲○○則乘隙逃逸。按犯罪事實應依證據認定之，無證據不得推定其犯罪事實；又
    不能證明被告犯罪，應諭知無罪之判決，刑事訴訟法第一百五十四條、第三百零
    一條第一項定有明文。又認定不利於被告之事實，須依積極證據，苟積極證據不
    足為不利於被告事實之認定，即應為有利於被告之認定，更不必有何有利之證據
    ，最高法院著有三十年上字第八一六號判例可參。公訴人認被告甲○○另有此部
    分普通竊盜之犯行，無非以此部分之犯行業據共同被告丁○○供述在卷，核與被
    害人庚○○、乙○○、壬○○於警訊中指述之情節相符，復有領結三紙、照片四
    張、車輛竊盜、車牌失竊資料個別查詢報表－查詢車輛認可資料一紙在卷足憑等
    情，為其論據。訊據被告甲○○迭於偵查及本院審理中均堅決否認有此部分之犯
    行。經查，被告丁○○固於警訊及內勤檢察官初訊時供承與被告甲○○共犯此部
    分普通竊盜之犯行，惟被告丁○○於本院審理中則供稱此部分普通竊盜之犯行係
    伊一人所為等語（見本院九十二年一月三十日審判筆錄），是其供述前後已有不
    一。又被害人庚○○、乙○○係事後發現遭竊上開財物，並未親見係由何人所竊
    ，業據被害人庚○○、乙○○分別於本院調查程序中陳明在卷（見本院九十一年
    十一月二十六日訊問筆錄、本院九十一年十二月十日訊問筆錄）；被害人壬○○
    係員警攔檢該ＹＮ－九七六七號自用小貨車時，因聲音吵雜而外出察看始發現遭
    竊，業據被害人壬○○於警訊中陳明在卷（見警卷第三頁正面），另證人蘇文峰
    發現友人壬○○之財物遭竊時，僅見及被告丁○○一人正在徒手搬運行竊，被告
    甲○○並未坐於被告丁○○所駕駛之ＹＮ－九七六七號自用小貨車內，渠二人相
    距有五、六十公尺之遠，亦據證人蘇文峰於本院調查程序中證述在卷（見本院九
    十一年十一月二十六日訊問筆錄），是被害人庚○○、乙○○、壬○○及證人蘇
    文峰既未親見被告甲○○有竊取上開財物之過程，且衡之常情，被告甲○○既坦
    承上開五次竊盜之犯行，其中尚有與被告丁○○共同竊盜之犯行，其殊無否認此
    部分竊盜犯行之必要。是自難僅憑被告丁○○前後不一致之供述，遽認被告甲○○亦涉犯此部分普通竊盜之犯行，此外，本院復查無其他積極證據足資佐證認被
    告甲○○有此部分公訴人所指訴之犯行，原應為無罪之諭知，惟公訴意旨認此部
    分與前開有罪部分有裁判上一罪關係，爰不另為無罪之諭知，附此敘明。
據上論斷，應依刑事訴訟法第二百九十九條第一項前段，刑法第二十八條、第五十六
條、第三百二十條第一項、第三百二十一條第一項第三款、第三十八條第一項第二款
，罰金罰鍰提高標準條例第一條前段，判決如主文。
本案經檢察官楊慶瑞到庭執行職務。
中    華    民    國     九十二     年      二      月        七        日
                                  臺灣高雄地方法院刑事庭
                                      法  官  何悅芳
右正本證明與原本無異。
如不服本判決，應於判決送達後十日內，向本院提出上訴狀。
                                      書記官  顏宗貝
中    華    民    國     九十二     年      二      月        七        日
附錄本案論罪科刑法條：
刑法第三百二十條第一項：
意圖為自己或第三人不法之所有，而竊取他人之動產者，為竊盜罪，處五年以下有期
徒刑、拘役或五百元以下罰金。
第三百二十一條第一項第三款：
犯竊盜罪而有左列情形之一者，處六月以上五年以下有期徒刑：
三、攜帶兇器而犯之者。


司法院資訊處製作；財團法人民間司法改革基金會備份。
